【裁判字號】    90,交聲,896
【裁判日期】    901016
【裁判案由】    交管條例聲異
【裁判全文】
臺灣板橋地方法院交通事件裁定                      九十年度交聲字第八九六號
    原處分機關  交通部公路局臺北區監理所
    受處分人即
    異  議  人  甲○○
右列異議人因違反道路交通管理處罰條例案件，對於交通部公路局臺北區監理所於民
國九十年九月二十五日所為之處分（原處分案號：北監六字第駕裁四○－ＡＣ000
0000號），聲明異議，本院裁定如左：
    主  文
異議駁回。
    理  由
一、本件聲明異議意旨如附件所示。
二、按汽車駕駛人，行車速度，超過規定之最高時速者，處新臺幣一千二百元以上二
    千四百元以下罰鍰；又汽車駕駛人違反上開規定者，並記違規點數三點；道路交
    通管理處罰條例第四十條第一項、第六十三條第一項第一款分別定有明文。
三、異議人甲○○辯稱我有超速五十六公里，但是那是舊規定，其他縣市規定寬限值
    超速十公里以上才處罰，以超速十公里以下不處罰。臺北市交通局長九十年八月
    二十四日發佈寬限值超速十公里以內不罰，而且警察廣播電臺，ＴＶＢＳ電視臺
    也有播出這消息，九十年八月二十八日臺北市長馬英九先生在臺灣電視臺七點新
    聞也有播出其講這消息，九十年八月三十日，我在臺北市交通大隊申訴組五號窗
    口，我有問承辦人梁春城有無看到這消息，承辦人說有看過這消息，叫我趕快提
    出申訴，說有機會不處罰，最快約一星期，由交通大隊處理，不用透過分局等語
    。經查，本件異議人即受處分人駕駛車號二Ｌ－七三六號小營客車，於九十年二
    月二十二日凌晨二時五十九分，行經臺北市○○○路○段限速五十公里路段，超
    速五十六公里之違規事實，有臺北市警察局交通大隊舉發違反道路交通管理事件
    通知單乙紙、採證相片一張附卷可稽，依據採證相片，其違規行為極為明顯，又
    證人警員梅錦杰證述本件以限速百分之十取締，違規地點在臺北市○○○路○段
    限速五十公里，所以超過五十六公里以上就舉發，沒有十公里寬限值等情。且臺
    北市警察局交通大隊九十年九月四日北市警交大三字第九０六六八四八一００號
    函：查所有二Ｌ－七三六號營小客車交通違規（單號：ＡＣ0000000）案
    ，經審核採證資料顥示，超過規定速限（五十公里）行駛車速達五十六公里及五
    十八公里違規事實明確，執勤員警製單舉發並無違誤之處，本案仍請依原議接受
    裁處﹖查依新修正〔道路交通安全規則〕部分條文施行，原運用科學儀器執行交
    通違規超速之照相設備，依據內政部警政署八十一年八月五日警署交字第五一六
    三七號函規定：〔行車速度在市區不超過五公里者，得以勸導代替舉發，倘係肇
    事案件，為期公平、公正處理，縱使超速三公里亦應依法舉發處罰。〕據此本局
    針對超速違規執法取締標準，在中央尚未全面同意放寬限值（十公里）標準前，
    本市執法仍依照原有的規定，也就是維持五公里的寬限值，均係依前述函令規定
    範圍內，凡超過速限五公里以上，均將依法舉發取締，期用路人能依速限規定行
    車，建立勿超速行駛之正確駕駛觀念，以維護交通安全與行車秩序等語論述甚詳
    ，有臺北市警察局交通大隊九十年九月四日北市警交大三字第九０六六八四八一
    ００號函為證，顯見異議人當時確有超速行駛甚明，是本件異議人所辯，無足採
    信。從而，本件異議人於上揭時、地違規超速行駛之違規事實，應堪認定。
四、從而，原處分機關據以援引道路交通管理處罰條例第四十條第一項、第六十三條
    第一項第一款等規定，對異議人裁處新臺幣一千九百元罰鍰，並記違規點數一點
    ，認事用法俱無違誤，量罰亦甚妥適，應予維持，本件異議為無理由，應予駁回
    。
據上論結，應依道路交通案件處理辦法第十九條，裁定如主文。
中      華      民      國      九十      年      十      月    十六    日
                              臺灣板橋地方法院交通法庭
                                      法  官  張谷輔
右正本證明與原本無異
如不服本裁定應於送達後五日內向本院提出抗告狀
                                      書記官  羅麗娟
中      華      民      國      九十      年      十      月    十七    日


司法院資訊處製作；財團法人民間司法改革基金會備份。
